---
title: "Trabajo Practico 1"
author: "Abril Noguera"
output: html_notebook
---

Librerias:
```{r}
library(tidyverse)
library(janitor)
library(skimr)
library(GGally)
library(ggpubr)
library(psych)
library(funModeling)
library(corrplot)
library(naniar)
library(tibble)
library(tidyr)
library(forcats)
library(caret)
library(viridisLite)
library(misty)
library(ggplot2)
library(hrbrthemes)
library(energy)
library(vcd)
```

Objetivos:
-- Prediccion de la carrera
      -- Hay correlacion entre el nivel de estudios de los padres y la rama de la carrera que eligen los hijos? Se podra predecir a partir de la carrera de los padres lo que estudian los hijos?
-- Probabilidad de incersion laboral

```{r}
grad = read.csv("Data/EILU_GRAD_2019.csv", sep = ";")
```

Variables Seleccionadas:
SEXO	Sexo $categorica nominal$
EDAD	Grupo de edad (a 31-dic-2019) $categorica ordinal$
NACIO	Nacionalidad $categorica nominal$
RAMA	Rama de conocimiento de la titulación $categorica nominal$
T_UNIV	Tipo de Universidad $categorica nominal$
DISCA	Tiene discapacidad reconocida superior al 33% $categorica nominal$
LUG_RES_PAIS	País de residencia actual $categorica nominal$
PAIS_NAC_PADRE	País de nacimiento del padre $categorica nominal$
ESTUDIOS_PADRE	Nivel de formación máximo alcanzado por el padre $categorica ordinal$
PAIS_NAC_MADRE	País de nacimiento de la madre $categorica nominal$
ESTUDIOS_MADRE	Nivel de formación máximo alcanzado por la madre $categorica ordinal$
EST_B1	Disfrutó de alguna beca durante sus estudios $categorica nominal$
EST_M1	Realizó parte de sus estudios en el extranjero $categorica nominal$
EST_B8	Motivo principal por el que ha realizado sus estudios $categorica nominal$
SAT1	Si tuviese que empezar volvería a cursar estudios universitarios $categorica nominal$
SAT2	Si tuviese que empezar volvería a estudiar la misma titulación $categorica nominal$
EST_B11_1	Otros estudios: Grado / Diplomatura / Licenciatura o equivalente $categorica nominal$
EST_B11_2	Otros estudios: Máster universitario $categorica nominal$
EST_B11_3	Otros estudios: Doctorado universitario $categorica nominal$
EST_B11_4	Otros estudios: Estudios artísticos superiores (artes plásticas, diseño, música y danza, arte dramático o conservación y restauración de bienes culturales) $categorica nominal$
EST_B11_5	Otros estudios: Ciclos Formativos de grado superior (formación profesional, artes plásticas y diseño) o Enseñanzas Deportivas de Grado Superior $categorica nominal$
EST_B11_6	Otros estudios: Ciclos Formativos de grado medio (formación profesional, artes plásticas y diseño) o Enseñanzas Deportivas de Grado Medio $categorica nominal$
EST_B11_7	No ha completado ninguno de los estudios anteriores $categorica nominal$
EST_B12 Nº de otros estudios: Grado / Diplomatura / Licenciatura o equivalente $categorica ordinal$
IDIOMAS	Nº de idiomas que habla (sin contar los maternos) $categorica nominal$
TIC	Capacidad para usar el ordenador u otros dispositivos informáticos $categorica nominal$
MOV_IN Movilidad a otra provincia dentro de España tras finalizar los estudios $categorica nominal$
MVFUERA Ha vivido fuera de España desde que se ha titulado / Ha vivido en otro país distinto del que reside actualmente/ Ha vivido en otro país distinto del que era su residencia antes de comenzar sus estudios $categorica nominal$
TRBPRN1	Situación laboral actual $categorica nominal$
SIT_PRO	Situación profesional actual $categorica nominal$
TR_SUELDO Sueldo del Trabajador $categorica ordinal$
TR_D19	Nivel de formación más apropiado para realizar el trabajo actual $categorica ordinal$
TR_D20	Área de estudio más apropiada para el trabajo actual $categorica nominal$
TR_D21	Se hace uso en el trabajo actual de los conocimientos y habilidades adquiridos en estos estudios $categorica ordinal$
TR_D22_1	Factores para conseguir trabajo: los conocimientos teóricos $categorica ordinal$
TR_D22_2	Factores para conseguir trabajo: las habilidades prácticas $categorica ordinal$
TR_D22_3	Factores para conseguir trabajo: conocer idiomas $categorica ordinal$
TR_D22_4	Factores para conseguir trabajo: la formación o el dominio de la informática y de las tecnologías de la información y la comunicación $categorica ordinal$
TR_D22_5	Factores para conseguir trabajo: las competencias personales y sociales: personalidad, habilidades sociales, comunicación, capacidad de trabajar en grupo $categorica ordinal$
TR_D22_6	Factores para conseguir trabajo: la capacidad de gestión, planificación y emprendimiento $categorica ordinal$
TR_D23	Ha intentado conseguir otro trabajo remunerado en las últimas cuatro semanas $categorica nominal$
HO_F1	Estado civil $categorica nominal$
H0_TIPO Tipo de hogar $categorica nominal$

```{r}
df = grad %>% select(SEXO, EDAD, NACIO, RAMA, T_UNIV, DISCA, LUG_RES_PAIS, PAIS_NAC_PADRE, ESTUDIOS_PADRE, PAIS_NAC_MADRE, ESTUDIOS_MADRE, EST_B1, EST_M1, EST_B8, SAT1, SAT2, EST_B11_1, EST_B11_2, EST_B11_3, EST_B11_4, EST_B11_5, EST_B11_6, EST_B11_7,EST_B12, IDIOMAS, TIC, MOV_IN, MVFUERA, TRBPRN1, SIT_PRO, TR_SUELDO, TR_D19, TR_D20, TR_D21, TR_D22_1, TR_D22_2, TR_D22_3, TR_D22_4, TR_D22_5, TR_D22_6, TR_D23, HO_F1,HO_TIPO)
```

Se reemplazan los valores de NS/NC (9 y 99) por NA para estudiar la cantidad de vacios en la base.

```{r}
df  = replace_with_na_all(df, ~.x %in% c(9, 99))
```

```{r}
df_status(df)
```
Se encuentra un 14,3% de vacios en la variable SIT_PRO (Situacion Profesional Actual). Al encontrarse parte de los encuestados desempleados no aplican a esta variable. Para recuperar esta situacion decido agregar el valor 0 a esta variable que represente a los desempleados.

```{r}
df = mutate_at(df, "SIT_PRO", ~replace(., is.na(.) & TRBPRN1 !=  1, 0))
```

Algo similar sucede con la variable EST_B12 (Cantidad de estudios realizados), al no contar el titulo por el que se graduaron el 76,55% que no hizo ningun estudio aparte del universitario no esta contemplado en la pregunta. Agrego el valor 0 en el caso de que el unico estudio que hayan hecho es por el que se graduaron.

```{r}
df = mutate_at(df, "EST_B12", ~replace(., is.na(.), 0))
```

Existiendo variables que caracterizan al empleado, se generan muchos vacios causados por los desempleados e inactivos. Agrego el valor 0 en el caso de que los graduados esten desempleados en el 2019.
```{r}
df = mutate_at(df, c("TR_SUELDO","TR_D19", "TR_D20", "TR_D21", "TR_D22_1", "TR_D22_2", "TR_D22_3", "TR_D22_4", "TR_D22_5", "TR_D22_6", "TR_D23"), ~replace(., is.na(.) & TRBPRN1 !=  1, 0))
```

Existen personas que si tuvieran que volver a empeazar sus estudios universitarios no lo harian (SAT1 = 2), por ende, tampoco estudiarian la misma carrera (SAT2 = 2).
```{r}
df = mutate_at(df, c("SAT2"), ~replace(., is.na(.), 2))
```

Todas las categorias como character.
```{r}
df = df %>% mutate_all(function(x) as.character(x))
```

Al no ser representativo la proporcion de NAs en la base decido eliminar los registros vacios.

```{r}
df = na.omit(df)
df_status(df)
```

```{r}
glimpse(df)
```

-----------------------------------------------------------------------------------------------------------------------------------------------
Analisis Exploratorio:

```{r}
# Renombro Variables
df = df %>% rename(BECA = EST_B1, EXTRANJERO = EST_M1, MOTIVO = EST_B8, VOLVERIA = SAT1, MISMA_CARRERA = SAT2, OTRO_GRADO = EST_B11_1, MASTER = EST_B11_2, DOCTORADO = EST_B11_3,EST_ARTIST = EST_B11_4, CICLO_SUP = EST_B11_5, CICLO_MED = EST_B11_6, OTROS_EST = EST_B11_7, NUM_EST = EST_B12, TECH = TIC, MV_ESP = MOV_IN, MV_FUE = MVFUERA, SIT_LABORAL = TRBPRN1, SIT_PROFESIONAL = SIT_PRO, EST_CIVIL = HO_F1, HOGAR = HO_TIPO, FORMAC_TR = TR_D19, RAMA_TR = TR_D20, F_TEOR_TR = TR_D22_1, F_PRAC_TR = TR_D22_2, F_IDIOM_TR = TR_D22_3, F_TECH_TR = TR_D22_4, F_PERSON_TR = TR_D22_5, F_GEST_TR = TR_D22_6, OTRO_TRAB = TR_D23, USO_ESTUD_TR = TR_D21)
```


```{r}
df1 = df %>%  mutate(
  BECA = ifelse(BECA == "1","Si", "No"), 
  CICLO_MED = ifelse(CICLO_MED == "1","Si", "No"), 
  CICLO_SUP = ifelse(CICLO_SUP == "1","Si", "No"), 
  DISCA = ifelse(DISCA == "1","Si", "No"), 
  DOCTORADO = ifelse(DOCTORADO == "1","Si", "No"), 
  EST_ARTIST = ifelse(EST_ARTIST == "1","Si", "No"), 
  EXTRANJERO = ifelse(EXTRANJERO == "1","Si", "No"), 
  MASTER = ifelse(MASTER == "1","Si", "No"), 
  VOLVERIA = ifelse(VOLVERIA == "1","Si", "No"), 
  MISMA_CARRERA = ifelse(MISMA_CARRERA == "1","Si", "No"), 
  MV_ESP = ifelse(MV_ESP == "1","Si", "No"), 
  MV_FUE = ifelse(MV_FUE == "1","Si", "No"),
  OTROS_EST = ifelse(OTROS_EST == "1","No", "Si"), 
  OTRO_GRADO = ifelse(OTRO_GRADO == "1","Si", "No"), 
  SEXO = ifelse(SEXO == "1","H", "M"), 
  EDAD = case_when(EDAD == "1" ~ "1_<30", EDAD == "2" ~ "2_30-34",EDAD == "3" ~ "3_>=35"),
  EST_CIVIL = case_when(EST_CIVIL == "1" ~ "1_S", EST_CIVIL == "2" ~ "2_C",EST_CIVIL == "3" ~ "3_V", EST_CIVIL == "4" ~ "4_SE", EST_CIVIL == "5" ~ "5_D"), 
  ESTUDIOS_MADRE = case_when(ESTUDIOS_MADRE == "1" ~ "1_A", ESTUDIOS_MADRE == "2" ~ "2_PI",ESTUDIOS_MADRE == "3" ~ "3_PC", ESTUDIOS_MADRE == "4" ~ "4_S", ESTUDIOS_MADRE == "5" ~ "5_B", ESTUDIOS_MADRE == "6" ~ "6_PM", ESTUDIOS_MADRE == "7" ~ "7_PS", ESTUDIOS_MADRE == "8" ~ "8_U",ESTUDIOS_MADRE == "9" ~ "NS/NC"), 
  ESTUDIOS_PADRE = case_when(ESTUDIOS_PADRE == "1" ~ "1_A", ESTUDIOS_PADRE == "2" ~ "2_PI",ESTUDIOS_PADRE == "3" ~ "3_PC", ESTUDIOS_PADRE == "4" ~ "4_S", ESTUDIOS_PADRE == "5" ~ "5_B", ESTUDIOS_PADRE == "6" ~ "6_PM", ESTUDIOS_PADRE == "7" ~ "7_PS", ESTUDIOS_PADRE == "8" ~ "8_U",ESTUDIOS_PADRE == "9" ~ "NS/NC"), 
  HOGAR = case_when(HOGAR == "1" ~ "1_UNI", HOGAR == "2" ~ "2_ScH",HOGAR == "3" ~ "2_ScH", HOGAR == "4" ~ "3_PsH", HOGAR == "5" ~ "4_PcH", HOGAR == "6" ~ "4_PcH", HOGAR == "7" ~ "4_PcH", HOGAR == "8" ~ "5_Otr"), LUG_RES_PAIS = ifelse(LUG_RES_PAIS == "1", "E","O"),
  MOTIVO = case_when(MOTIVO == 1 ~ "L", MOTIVO == "2" ~ "P", MOTIVO == "3" ~ "O"),NACIO = ifelse(NACIO == "3","O","E"),
  OTRO_TRAB = case_when(OTRO_TRAB == "0" ~ "D",OTRO_TRAB == "1" ~ "Si", OTRO_TRAB == "2" ~ "Si", OTRO_TRAB == "3" ~ "No"),
  PAIS_NAC_PADRE = ifelse(PAIS_NAC_PADRE == "3","O","E"), 
  PAIS_NAC_MADRE = ifelse(PAIS_NAC_MADRE == "3","O","E"), 
  RAMA = case_when(RAMA == "1" ~ "ART", RAMA == "2" ~ "CIE", RAMA == "3" ~ "CCSS",RAMA == "4" ~ "ING", RAMA == "5" ~ "SAL"), 
  RAMA_TR = case_when(RAMA_TR == "1" ~ "Si", RAMA_TR == "2" ~ "Si",RAMA_TR == "3" ~ "No", RAMA_TR == "4" ~ "No", RAMA_TR == "0" ~ "D"),
  SIT_LABORAL = case_when(SIT_LABORAL == "1" ~ "E", SIT_LABORAL == "2" ~ "D", SIT_LABORAL == "3" ~ "I"),
  SIT_PROFESIONAL = case_when(SIT_PROFESIONAL == "1" ~ "P", SIT_PROFESIONAL == "2" ~ "TP", SIT_PROFESIONAL == "3" ~ "TT", SIT_PROFESIONAL == "4" ~ "E", SIT_PROFESIONAL == "5" ~ "TI", SIT_PROFESIONAL == "6" ~ "F", SIT_PROFESIONAL == "0" ~ "D"),
  T_UNIV = case_when(T_UNIV == "1" ~ "PuP",T_UNIV == "2" ~ "PuV",T_UNIV == "3" ~ "PrP", T_UNIV == "4" ~ "PrV"),
  TECH = case_when(TECH == "1" ~ "1_B",TECH == "2" ~ "2_M", TECH == "3" ~ "3_A"),
  TR_SUELDO = case_when(TR_SUELDO == "0" ~ "0_D",TR_SUELDO == "1" ~ "1_<700",TR_SUELDO == "2" ~ "2_700-999",TR_SUELDO == "3" ~ "3_1000-1499",TR_SUELDO == "4" ~ "4_1500-1999",TR_SUELDO == "5" ~ "5_2000-2499",TR_SUELDO == "6" ~ "6_2500-2999",TR_SUELDO == "7" ~ "7_>3000"),
  USO_ESTUD_TR = case_when(USO_ESTUD_TR == "0" ~ "D",USO_ESTUD_TR == "1" ~ "Si", USO_ESTUD_TR == "2" ~ "No")
  )

```

Graficamos la distribución de cada variable por separado: 

```{r}
# Distribuciones
df_dist = df1 %>% select(-c("CICLO_MED","CICLO_SUP", "DOCTORADO","EST_ARTIST","F_GEST_TR","F_IDIOM_TR","F_PERSON_TR","F_PRAC_TR", "F_TECH_TR","F_TEOR_TR","FORMAC_TR","MASTER", "OTRO_GRADO", "OTROS_EST"))

id_cols = colnames(df_dist)
gdat = df_dist %>% 
  pivot_longer(all_of(id_cols), names_to="variable", values_to="value")

 gdat = gdat %>% group_by(variable, value) %>% summarise(n = n())

ggplot(data=gdat, aes(x=n,y= value)) +
  geom_bar(stat="identity", fill="red", alpha=0.5) +
  facet_wrap(~variable, scales = "free") +
  theme(axis.text.x = element_text(angle=90)) +
  theme_minimal()

```

Correlacion:  
Como las variables son categoricas uso Chi-cuadrado. Se usa el estadistico V de Cramer y Distance Correlation para medir la dependencia entre los atributos de las variables categoricas. 
```{r}
# V de Cramer
# Initialize empty matrix to store coefficients
empty_m <- matrix(ncol = length(df),
            nrow = length(df),
            dimnames = list(names(df), 
                            names(df)))
# Function that accepts matrix for coefficients and data and returns a correlation matrix
calculate_cramer <- function(m, df) {
 for (r in seq(nrow(m))){
   for (c in seq(ncol(m))){
     m[[r, c]] <- assocstats(table(df[[r]], df[[c]]))$cramer
   }
 }
    return(m)
}

cor_matrix <- calculate_cramer(empty_m,df)

corrplot(cor_matrix)
```
Donde existe correlacion son positivas.

-----------------------------------------------------------------------------------------------------------------------------------------------

Probabilidad de incersion laboral:


```{r}
# Tasa de Actividad
paste0("Tasa de Actividad: ",round(count(df %>% filter(SIT_LABORAL == 1))*100 / count(df),2),"%")
# Tasa de Desempleo
paste0("Tasa de Desempleo: ",round(count(df %>% filter(SIT_LABORAL == 2))*100 / count(df),2),"%")
# Tasa de Inactividad 
paste0("Tasa de Inactividad: ",round(count(df %>% filter(SIT_LABORAL == 3))*100 / count(df),2),"%")
```

```{r}
# Variable Target: empleado productivo.
# Es empleado productivo aquel graduado que aplica sus estudios universitarios en su area en el trabajo al que se dedica.

df%>% group_by(SIT_LABORAL, RAMA_TR, USO_ESTUD_TR) %>% summarise(n = n())

df1 = df1 %>% mutate(EMPLEADO_PRODUCTIVO = ifelse(SIT_LABORAL == "E" & RAMA_TR == "Si" & USO_ESTUD_TR == "Si", "Si","No"))
df = df %>% mutate(EMPLEADO_PRODUCTIVO = ifelse(df1$EMPLEADO_PRODUCTIVO =="Si", "1","2"))


df1 %>% group_by(EMPLEADO_PRODUCTIVO) %>% summarise(p = n() * 100 /nrow(df))

ggplot(data=df1 %>% group_by(EMPLEADO_PRODUCTIVO) %>% summarise(p = n() / nrow(df)), aes(x=p,y= EMPLEADO_PRODUCTIVO)) +
  geom_bar(stat="identity", fill="pink") +
  theme(axis.text.x = element_text(angle=90)) +
  xlab("")+
  ylab("Es empleado productivo?")+
  theme_minimal()


```

```{r}
empty_m <- matrix(ncol = length(df1),
            nrow = 1,
            dimnames = list("EMPLEADO_PRODUCTIVO", 
                            names(df1)))
for (c in seq(ncol(empty_m))){
     empty_m[[1, c]] <- assocstats(table(df1$EMPLEADO_PRODUCTIVO, df1[[c]]))$cramer
 }

corrplot(empty_m)
```

```{r}
# Empleado productivo con rama
ggplot(df1, aes(x = EMPLEADO_PRODUCTIVO, y = RAMA)) +
geom_count() +
theme_minimal()

# Empleado productivo con volveria
ggplot(df1, aes(x = EMPLEADO_PRODUCTIVO, y = VOLVERIA)) +
geom_count() +
theme_minimal()

# Empleado productivo con misma carrera
ggplot(df1, aes(x = EMPLEADO_PRODUCTIVO, y = MISMA_CARRERA)) +
geom_count() +
theme_minimal()
```

```{r}
df = df %>% mutate_all(function(x) as.integer(x))

# ¿A mayor cantidad de estudios mayor sueldo?
ggplot(df1) +
  geom_jitter(aes(NUM_EST, TR_SUELDO,col = EMPLEADO_PRODUCTIVO), alpha = 0.5) 

cor(df$NUM_EST, df$TR_SUELDO, method="spearman")

cramer_v(table(df$NUM_EST, df$TR_SUELDO))

# ¿La rama de estudios describe al sueldo?
ggplot(df1) +
  geom_jitter(aes(RAMA, TR_SUELDO,col = EMPLEADO_PRODUCTIVO), alpha = 0.5) 

cramer_v(table(df$RAMA, df$TR_SUELDO))
```

Particion de la Base:
```{r}
# DEBERIA USAR STRATIFIED SPLIT PARA QUE TODAS LAS CATEGORIAS QUEDEN BIEN REPRESENTADAS.
seed = 42
set.seed(seed)
t <- createDataPartition(df1$RAMA, p = .80, list = FALSE, times = 1)

# Split the dataset using the defined partition
df_tr <- df1[t, ,drop=FALSE]
df_te<- df1[-t, ,drop=FALSE]
```

```{r}
# Chequeo distribucion de la variable target:
ggplot(data=df_tr %>% group_by(EMPLEADO_PRODUCTIVO) %>% summarise(p = n() / nrow(df_tr)), aes(x=p,y= EMPLEADO_PRODUCTIVO)) +
  geom_bar(stat="identity", fill="pink") +
  theme(axis.text.x = element_text(angle=90)) +
  xlab("")+
  ylab("Es empleado productivo?")+
  theme_minimal()

# Chequeo distribucion de la rama:
ggplot(data=df_tr %>% group_by(RAMA) %>% summarise(p = n() / nrow(df_tr)), aes(x=p,y= RAMA)) +
  geom_bar(stat="identity", fill="pink") +
  theme(axis.text.x = element_text(angle=90)) +
  theme_minimal()

```

